【裁判字號】    97,簡抗,26
【裁判日期】    971230
【裁判案由】    停止執行
【裁判全文】
臺灣板橋地方法院民事裁定              97年度簡抗字第26號
抗  告  人
即  原  告  丙○○
            戊○○
                      共同送達.
抗  告  人
即  被  告  甲○○
            庚○○
            乙○○
                      共同送達.
以上當事人間聲請停止執行事件，抗告人對於本院三重簡易庭民
國97年9 月23日所為第一審簡易訴訟程序裁定（97年度重聲字第
66號），提起抗告，本院管轄簡易訴訟第二審之合議庭裁定如下
：
    主  文
兩造抗告均駁回。
抗告程序費用由兩造各自負擔。
    理  由
一、抗告人即原告丙○○、戊○○（下或合稱原告）抗告意旨略
    以：原裁定依本院96年度執字第25128 號拆屋還地強制執行
    事件（下稱相關執行事件）所為執行標的即坐落於臺北縣三
    重市○○段1869地號土地（下稱系爭土地）面積884 平方公
    尺，依土地法第97條之規定，為1 年租金之計算，惟本案即
    97年度重簡字第2201號第三人異議之訴事件訴訟期間之長短
    係不確定時間，非一般人得準確計算，原裁定竟以本案一、
    二審之辦案期間合計2 年10月，作為擔保金額期間計算之依
    據；且原告並無不依時間繳納攤租，係抗告人即被告甲○○
    、庚○○、乙○○（下或合稱被告）拒絕收取；另系爭土地
    上之攤位約有60攤，倘依攤販出資設施配合款計算，縱依甲
    種攤販設施配合款亦僅為新臺幣（下同）36,000元，依2 年
    1 月計算，亦應以2,000,000 元左右，是應以此金額為準裁
    定停止執行之擔保，方為正確等情，為此聲請廢棄原裁定，
    另為裁定擔保金額。
二、被告抗告意旨略以：原告雖提起本案，主張其等係系爭土地
    上建物之所有權人，惟由原告提出之兩份溪美攤販臨時集中
    市場使用契約書，立契約書人顯非原告，內容亦僅說明契約
    當事人有使用關係存在，原告自不能執上開2 份契約書主張
    其等為建物之所有人，惟原審並未詳察，所為認事用法顯有
    違誤等情，為此聲請廢棄原裁定，並駁回原告停止執行之聲
    請。
三、按有提起異議之訴時，法院因必要情形或依聲請定相當並確
    實之擔保，得為停止強制執行之裁定（強制執行法第18條第
    2 項規定意旨參照）。是依上開規定，只須當事人提起異議
    之訴，在該異議之訴確定前，當事人願供擔保，聲請停止強
    制執行時，法院得依其聲請，定相當並確實之擔保，為停止
    強制執行之裁定。至該異議之訴實體上有無理由，則非法院
    於裁定停止強制執行時應予審酌之事項（最高法院93年度臺
    抗字第723 號判決意旨參照）。次以上開規定之擔保，係備
    供債權人因停止執行所受損害之賠償，其數額應依標的物停
    止執行後，債權人未能即時受償或利用該標的物所受之損害
    額，或其因另供擔保強制執行所受之損害額定之，其擔保金
    額之多寡應如何認為相當，原屬於法院職權裁量之範圍，如
    已斟酌債權人因停止執行所應受之損害，自非當事人所可任
    意指摘（最高法院92年度臺抗字第574 號判決意旨參照）。
    經查：
（一）原審以原告已提起第三人異議之訴之本案訴訟為由，裁定
      准許原告供擔保後停止相關執行事件之強制執行程序，此
      與強制執行法第18條第2 項之規定意旨相符。至於被告係
      以本案訴訟實體上有無理由之事項為抗辯，然此項抗辯非
      經本案訴訟進行實體審理，無從判別是否有理，揆諸前揭
      說明，此並非原審於裁定停止強制執行時應予審酌之事項
      ，是被告據以提起抗告之理由已於法未合，自無可採。
（二）次以，原審已就相關執行事件之執行標的為拆除系爭土地
      上面積884 平方公尺之建物，則被告因停止執行可能遭受
      之損害，為系爭土地相當於租金之損害，並參照土地法第
      97條之規定，系爭土地之租金係以申報總價10% 為限，是
      每年租金為1,373,382 元（計算方式：884 ×15,536×10
      % ＝1,737,382 ，元以下四捨五入，另參酌本案一、二審
      之辦案期間分別為10月、2 年，合計2 年10月，因而認定
      被告因聲請停止執行可能受到之損害約為3,891,249 元等
      情，就上開擔保係備供被告因停止執行所受損害之賠償，
      上開數額係依標的物停止執行後，被告未能即時利用系爭
      土地所受之損害額，即就酌定之擔保金額與被告因停止強
      制執行不當可能遭受之損害間之關聯，已為適當之說明，
      且上開擔保金額及時間之計算方式亦與相關法令及訴訟實
      務相符，是原審上開依職權裁量之擔保金額，即難認有何
      違誤。雖原告以：擔保金額應以2,000,000 元為當，並於
      抗告程序中提出契約書2 份為據，惟核此2 份契約書均係
      訴外人陳長永、鄭桂春與另訴外人溪美攤販臨時集中場所
      簽訂，均與本件兩造無涉，更不得以此據以指摘原審依職
      權裁量之上開擔保金額不當，是原告所為之抗告，亦非有
      理。
四、綜上所述，原裁定既依原告提起本案第三人異議之訴為由，
    准原告供擔保後停止相關執行事件之強制執行程序，且在多
    方審酌後，依實務上常見之標準，斟酌債權人因停止執行所
    應受之損害，與被告因停止執行不當可能遭受之損害間之關
    聯，為適當之說明，並酌定供停止執行擔保金額為3,900,00
    0 元，是原告提出與本件兩造無涉之契約書2 件，指摘擔保
    金額過高，及被告以本案實體上有無理由之事項，指摘原裁
    定不應准許停止執行等情，並均求予廢棄原裁定等情，於法
    無據，自應予以駁回。
五、訴訟費用負擔之依據：民事訴訟法第95條、第78條、第85條
    第1 項前段。
中    華    民    國    97    年    12    月    30    日
                  民事第二庭審判長法官  蕭胤瑮
                                  法官  連育群
                                  法官  鍾啟煌
以上正本係照原本作成
本裁定不得再抗告
中    華    民    國    97    年    12    月    30    日
                                書記官  張國仁


司法院資訊處製作；財團法人民間司法改革基金會備份。
